【裁判字號】    98,聲減,45
【裁判日期】    980305
【裁判案由】    聲請減刑
【裁判全文】
臺灣桃園地方法院刑事裁定              98年度聲減字第45號
聲  請  人  臺灣桃園地方法院檢察署檢察官
受  刑  人  甲○○
上列受刑人因附表所示等案件，已經判決罪刑確定，聲請人聲請
減刑及定其應執行之刑（98年度聲減字第42號），本院裁定如下
：
    主  文
甲○○所犯附表編號1 、2 等罪，各所處如附表編號1 、2 所示
之宣告刑，均減刑如附表編號1 、2 所示減得之刑。所犯如附表
編號1 、2 、3 等罪，應執行有期徒刑玖月又拾伍日，如易科罰
金，以銀元參佰元即新臺幣玖佰元折算壹日。
    理  由
一、按刑法第2 條第1 項規定：「行為後法律有變更者，適用行
    為時之法律。但行為後之法律有利於行為人者，適用最有利
    於行為人之法律」。刑法第51條定應執行刑時，「裁判確定
    前犯數罪，其中一罪在新法施行前者，亦同（即亦應為新舊
    法比較）」，最高法院95年5 月23日第8 次刑事庭會議決議
    可資參照。查被告於裁判確定前所犯附表所示等罪，均係於
    95年7 月1 日之前犯之，而刑法第51條業於民國94年1 月7
    日修正通過（同年2 月2 日經總統公布），並於95年7 月1
    日施行，修正前刑法第51條規定：「數罪併罰，分別宣告其
    罪之刑，依左列各款定其應執行者：」，其中第5 款規定：
    「宣告多數有期徒刑者，於各刑中之最長期以上，各刑合併
    之刑期以下，定其刑期。但不得逾20年」，修正後刑法第51
    條第5 款規定：「宣告多數有期徒刑者，於各刑中之最長期
    以上，各刑合併之刑期以下，定其刑期。但不得逾30年」，
    比較結果，修正後刑法並非較有利於行為人，依刑法第2 條
    第1 項前段之規定，仍應依修正前刑法關於定應執行刑之規
    定。
二、茲查本件受刑人甲○○因犯如附表所示之毒品危害防制條例
    、竊盜等罪，先後經判處如附表所示之宣告刑確定在案，茲
    檢察官以附表編號1 、2 等罪之犯罪時間，均在中華民國96
    年4 月24日以前，悉合於減刑條件，就附表編號1 、2 聲請
    予以減刑，併與附表編號3 業經減刑後之罪（按該罪業經臺
    灣高等法院以97年度上易字第2101號判決併予減刑）定其應
    執行之刑。經本院審核認聲請尚無不合，應予准許。另查受
    刑人於犯罪時之刑法第41條規定：「犯最重本刑為5 年以下
    有期徒刑以下之刑之罪，而受6 個月以下有期徒刑或拘役之
    宣告，因身體、教育、職業、家庭之關係或其他正當事由，
    執行顯有困難者，得以1 元以上3 元以下折算1 日，易科罰
    金。」，又易科罰金之折算標準，依修正前罰金罰鍰提高標
    準條例第2 條前段（現已刪除）規定，就其原定數額提高為
    100 倍折算1 日，則本件受刑人行為時之易科罰金折算標準
    ，應以銀元100 元以上300 元以下數額折算1 日，經換算為
    新臺幣，則應以新臺幣300 元以上900 元以下折算為1 日。
    惟95年7 月1 日修正公布施行之刑法第41條則規定：「犯最
    重本刑為5 年以下有期徒刑以下之刑之罪，而受6 個月以下
    有期徒刑或拘役之宣告者，得以新臺幣1 千元、2 千元或3
    千元折算1 日，易科罰金。」，於同日並廢除罰金罰鍰提高
    標準條例第2 條之規定，亦即係以新台幣1,000 元、2,000
    元或3,000 元折算1 日，比較之下，修正後之規定顯非較有
    利於行為人，依修正後刑法第2 條第1 項前段規定，此部分
    應適用行為時法，爰依修正前刑法第41條第1 項前段、修正
    前罰金罰鍰提高標準條例第2 條規定諭知易科罰金之折算標
    準。另被告於犯附表所示等罪後，刑法第41條第2 項所規定
    數罪併罰定其應執行之刑，亦於94年1 月7 日修正變更，並
    於95年7 月1 日施行，經比較新舊法，修正前「其應執行之
    刑逾6 月者，亦同。」較有利於被告，是本件雖定應執行有
    期徒刑9 月又15日，仍應適用修正前刑法第41條第2 項規定
    ，諭知其定執行刑後易科罰金之折算標準。
三、爰依刑事訴訟法第477 條第1 項，中華民國96年罪犯減刑條
    例第2 條第1 項第3 款、第8 條第1 項、第3 項、第9 條、
    第10條第1 項，修正後刑法第2 條第1 項前段，修正前刑法
    第51條第5 款、第41條第1 項前段、第2 項，修正前罰金罰
    鍰提高標準條例第2 條，裁定如主文。
中    華    民    國    98    年    3     月    5     日
                        刑事第八庭法  官  林惠霞
以上正本證明與原本無異。
不服本裁定應於裁定送達後5 日內向本院提出抗告狀。
                                  書記官  楊晴文
中    華    民    國    98    年    3     月    5     日
附表：
┌────┬──────┬───────┬──────┐
│  編號  │      1     │      2       │      3     │
├────┼──────┼───────┼──────┤
│所犯罪名│施用第一級毒│施用第二級毒品│加重竊盜罪  │
│及法條  │品罪        │罪            │刑法第321 條│
│        │毒品危害防制│毒品危害防制條│第1 項第2、3│
│        │條例第10條第│例第10條第2項 │款          │
│        │1 項        │              │            │
├────┼──────┼───────┼──────┤
│ 宣告刑 │有期徒刑8月 │有期徒刑8月   │有期徒刑7 月│
│        │            │              │，減為有期徒│
│        │            │              │刑3 月又15日│
│        │            │              │，如易科罰金│
│        │            │              │，以銀元3 百│
│        │            │              │元即新臺幣9 │
│        │            │              │百元折算1 日│
├────┼──────┼───────┼──────┤
│犯罪日期│94年6 月23日│94年6 月23日晚│94年8 月26日│
│        │晚間9 時30分│間9 時30分許回│凌晨3時許   │
│        │許回溯26小時│溯96小時內某時│            │
│        │內某時至94年│至94年9月23日 │            │
│        │9月23日     │              │            │
├────┼──────┼───────┼──────┤
│偵查機關│桃園地檢署94│桃園地檢署94年│桃園地檢署95│
│及案號  │年度毒偵字第│度毒偵字第3725│年度偵字第45│
│        │3725號等    │號等          │1號         │
├─┬──┼──────┼───────┼──────┤
│最│法院│臺灣桃園地方│臺灣桃園地方法│臺灣高等法院│
│後│    │法院        │院            │            │
│事├──┼──────┼───────┼──────┤
│實│案號│94年度訴字第│94年度訴字第19│97年度上易字│
│審│    │1931號      │31號          │第2101號    │
│  ├──┼──────┼───────┼──────┤
│  │判決│95年2 月24日│95年2月24日   │97年11月20日│
│  │日期│            │              │            │
├─┼──┼──────┼───────┼──────┤
│確│法院│臺灣桃園地方│臺灣桃園地方法│臺灣高等法院│
│定│    │法院        │院            │            │
│判├──┼──────┼───────┼──────┤
│決│案號│94年度訴字第│94年度訴字第19│97年度上易字│
│  │    │1931號      │31號          │第2101號    │
│  ├──┼──────┼───────┼──────┤
│  │確定│95年3 月27日│95年3月27日   │97年12月24日│
│  │日期│            │              │            │
├─┴──┼──────┼───────┼──────┤
│依中華民│有期徒刑4 月│有期徒刑4 月，│業經臺灣高等│
│國96年罪│，如易科罰金│如易科罰金，以│法院於上開案│
│犯減刑條│，以銀元3 百│銀元3 百元即新│件裁定減刑在│
│例減刑後│元即新臺幣9 │臺幣9百元折算 │案。        │
│之刑期、│百元折算1日 │1日           │            │
│褫奪公權│            │              │            │
│期間或罰│            │              │            │
│金額    │            │              │            │
└────┴──────┴───────┴──────┘


司法院資訊處製作；財團法人民間司法改革基金會備份。
